臺灣板橋地方法院刑事判決　　　　　　　96年度訴字第2636號
公　訴　人　臺灣板橋地方法院檢察署檢察官
被　　　告　甲○○
　　　　　　　　　　（現另案在臺灣臺北監獄臺北分監執行中
上列被告因違反毒品危害防制條例案件，經檢察官提起公訴（96
年度毒偵字第5075號），被告於準備程序中就被訴事實為有罪之
陳述，經本院合議庭裁定由受命法官獨任進行簡式審判程序，並
判決如下：
    主  文
甲○○施用第一級毒品，處有期徒刑捌月。扣案海洛因貳包（驗
餘淨重零點肆柒零捌公克），沒收銷燬之，前開扣案海洛因之包
裝袋貳只沒收。又施用第二級毒品，處有期徒刑肆月。扣案甲基
安非他命貳包（驗餘淨重零點柒伍壹捌公克），沒收銷燬之，前
開扣案甲基安非他命之包裝袋貳只沒收。應執行有期徒刑拾月。
扣案海洛因貳包（驗餘淨重零點肆柒零捌公克）、甲基安非他命
貳包（驗餘淨重零點柒伍壹捌公克），沒收銷燬之，前開扣案海
洛因之包裝袋貳只、甲基安非他命之包裝袋貳只，均沒收。
    事  實
一、甲○○前因施用毒品違反毒品危害防制條例案件，經本院以
    93年度毒聲字第1109號裁定送勒戒處所觀察、勒戒，於民國
    94年2 月25日執行完畢，認無繼續施用毒品之傾向，由臺灣
    板橋地方法院檢察署檢察官以94年度毒偵緝字第43、44號為
    不起訴處分確定。詎未知悛悔，猶基於施用第一級毒品海洛
    因（以下簡稱海洛因）之犯意，於96年5 月22日凌晨3 時許
    ，在臺北縣林口鄉○○○路、文化三路附近，以將海洛因捲
    入香煙點燃吸食其煙霧之方式，施用海洛因1 次。復基於施
    用第二級毒品甲基安非他命（以下簡稱甲基安非他命）之犯
    意，於同年月21日晚間9 時許，在臺北縣林口鄉○○○路某
    處，以將甲基安非他命置入吸食器內燒烤產生煙霧之方式，
    施用甲基安非他命1 次。嗣於同年月22日凌晨3 時50分許，
    在臺北市○○○路380 號前為警查獲，並扣得海洛因2 包（
    驗餘淨重0.4708公克）、安非他命2 包（驗餘淨重0.7518公
    克）、吸食器1 組、注射針筒2 枝。
二、案經臺北市政府警察局中山分局移送臺灣臺北地方法院檢察
    署檢察官呈請臺灣高等法院檢察署檢察長令轉臺灣板橋地方
    法院檢察署檢察官偵查起訴。
    理  由
一、上揭事實，業據被告甲○○於警詢、檢察官訊問及本院審理
    時坦承不諱，並有海洛因2 包、甲基安非他命2 包扣案可資
    佐證。且被告為警查獲後所排放之尿液經採樣送驗，以酵素
    免疫分析法檢驗及氣相層析質譜儀法確認檢驗結果，於海洛
    因代謝物鴉片類、甲基安非他命代謝物安非他命類均呈陽性
    反應，有臺灣尖端先進生技醫藥股份有限公司濫用藥物檢驗
    報告1 件附卷足稽。而前開扣案毒品經以氣相層析質譜儀分
    析法檢驗結果，確含海洛因、甲基安非他命成分，驗餘淨重
    分別為0.4708公克、0.7518公克，亦有交通部民用航空局航
    空醫務中心96年5 月31日航藥鑑字第0960571 號毒品鑑定書
    1 件存卷為憑，俱徵被告前揭不利於己之自白與事實相符。
    綜上，本案事證明確，被告犯行堪予認定。
二、按海洛因及甲基安非他命分係毒品危害防制條例所規定之第
    一級、第二級毒品，被告分別施用之，核係犯同條例第10條
    第1 項之施用第一級毒品罪及同條第2 項之施用第二級毒品
    罪。被告施用海洛因、安非他命前後持有第一、二級毒品之
    低度行為，分別為其施用之高度行為所吸收，均不另論罪。
    被告所犯上開二罪，犯意各別，罪名互殊，應予分論併罰。
    爰審酌被告曾因施用毒品經觀察、勒戒後，獲不起訴處分之
    寬典，且有因施用毒品經論罪科刑之紀錄，有臺灣高等法院
    被告前案紀錄表在卷供參，猶施用海洛因、甲基安非他命再
    犯本罪，顯見其自制力薄弱，且未衷心悛悔，漠視法令之禁
    制濫用藥品，應予非難，兼衡其施用海洛因、甲基安非他命
    所生危害實以自戕健康為主，暨被告犯後坦承犯行，態度良
    好等一切情狀，分別量處如主文所示之刑，並定其應執行之
    刑，資為懲儆。
三、扣案海洛因2 包（除經取樣鑑驗用罄部分，失其違禁物之性
    質，毋庸宣告沒收外，驗餘淨重0.4708公克）、甲基安非他
    命2 包（除經取樣鑑驗用罄部分，失其違禁物之性質，毋庸
    宣告沒收外，驗餘淨重0.7518公克），為查獲之毒品，不問
    屬於犯人與否，應依毒品危害防制條例第18條第1 項前段規
    定，沒收銷燬之。前開扣案海洛因之包裝袋2 只、甲基安非
    他命之包裝袋2 只，分係被告施用海洛因、甲基安非他命所
    用，且均為被告所有，此據被告供承在卷，應依刑法第38條
    第1 項第2 款規定宣告沒收。至扣案吸食器1 組、注射針筒
    2 枝，則係在趙敏伶所持皮包內查扣，有臺北市政府警察局
    中山分局搜索扣押筆錄1 件可資參憑，本案復無證據證明係
    屬被告所有之物，無從併予宣告沒收，附此敘明。
據上論斷，應依刑事訴訟法第273 條之1 第1 項、第299 條第1
項前段，毒品危害防制條例第10條第1 項、第2 項、第18條第1
項前段，刑法第11條、第38條第1 項第2 款、第51條第5 款，判
決如主文。
本案經檢察官朱學瑛到庭執行職務。
中　　華　　民　　國　　96　　年　　8 　　月　　27　　日
                        刑事第三庭  法  官  廖  怡  貞
以上正本證明與原本無異。
如不服本判決，應於判決送達後10日內，向本院提出上訴狀，上
訴於臺灣高等法院（須附繕本）。
                                    書記官  林  惠  齡
中　　華　　民　　國　　96　　年　　8 　　月　　28　　日
※附錄本案論罪科刑法條全文※
毒品危害防制條例第10條：
施用第一級毒品者，處6 月以上5 年以下有期徒刑。
施用第二級毒品者，處3 年以下有期徒刑。
